# 请教陈版一个资产重组编制备考报表的问题

提问人：milifish 时间：2015-09-23 16:56:54
A集团的构成如下：
A公司下有B、C两间全资子公司，C公司持有D公司60%股权
现A公司进行资产重组，先将D公司全部股权转让给B公司，再出售C公司全部股权。
C公司持有D公司股权按照 2015 年 6 月 30 日账面净资产价值 1000 万的60%作价出售 ，即 600 万元若现在需要编制A公司 2014 年的模拟合并报表，编制的假设前提是D公司的股权转让及C公司股权出售都已经在 2014 年 1 月 1 日前完成。
假设 2013 年 12 月 31 日D公司净资产账面价值为 500 万
则编制B模拟报表时，对D公司的长投成本是按照 2013 年 12 月 31 日的净资产账面价值而定还是按照 2015 年 6 月 30 日的净资产账面价值而定？
若按照 2013 年 12 月 31 日的净资产账面价值，则在 2014 年的B公司的模拟合并报表中是否分录为 借：长期股权投资 500*60%=300贷：其他应付款 300
若是，那另外的 300 万如何体现？
若按照 2015 年 6 月 30 日的净资产账面价值，那实际支付对价与 2013 年 12 月 31 日的账面净资产B公司所占份额的差额如何进行账务处理？

回答人：chenyiwei
1 、首先，建议备考报表在已经编制完成的 2014 年度A的法定合并报表基础上进行调整的方法编制，即把C的资产、负债和损益从中剥离，再模拟确认C的股权转让价款（如其他应收款等），不要从头开始编制。 2 、备考报表的编制假设与交易的真实发生情况存在差异，因此备考报表中可能存在一些常规勾稽关系缺失的情况。就你的问题，最重要的是在备考报表编制假设中对C公司对外出售股权价格的模拟。一般仍可以假设出售价格为基于目前的基准日状态确定的出售价格，但在期初调整留存收益的金额仍为该转让价款与C的现基准日净资产的差额，该期间内C的净资产累积变动金额可以列报为负债，该负债金额在报告期内逐步减少，报告期末变为零。无论采用何种方式，在附注的编制基础中充分披露所采用的假设和关键数据确定依据都是很重要的。